【裁判字號】    92,訴,699
【裁判日期】    920530
【裁判案由】    毒品危害防制條例等
【裁判全文】
臺灣高雄地方法院刑事判決                          九十二年度訴字第六九九號
    公  訴  人  臺灣高雄地方法院檢察署檢察官
    被      告  甲○○
右列被告因違反毒品危害防制條例案件，經檢察官提起公訴（九十一年度偵緝字第一
五八三號），本院判決如左：
    主  文
甲○○連續轉讓第貳級毒品，累犯，處有期徒刑壹年。又連續收受贓物，累犯，處有
期徒刑陸月。應執行有期徒刑壹年肆月。
    事  實
一、甲○○前因違反肅清煙毒條例案件及麻醉藥品管理條例案件，分經本院判處有期
    徒刑三年四月及三月確定，嗣二案經定執行刑有期徒刑三年五月，於民國八十七
    年十二月八日執行完畢。詎仍不知悔改，竟基於轉讓第二級毒品安非他命之概括
    犯意，連續於九十年三、四月間，在其高雄縣仁武鄉灣內村仁忠三十號住處內，
    無償提供重量不詳之第二級毒品安非他命，給其友人吳霖昆共二次。後於九十一
    年六月間，亦在上開住處內無償提供重量不詳之第二級毒品安非他命，給吳霖昆
    介紹認識之友人許家銘二次。
二、緣吳霖昆及許家銘二人於九十年五月二十一日，共同竊得許清棕所有之技嘉牌手
    提電腦一台，許家銘與楊銘章亦於同日共同竊得陳慶堂所有之男用浪琴牌手錶一
    只，許家銘及吳霖昆因曾自甲○○處無償獲贈毒品安非他命施用，為表示感謝，
    許家銘乃於九十年五月底，在將上開手錶贈與甲○○，吳霖昆亦將上開電腦送給
    甲○○，甲○○明知上開物品均係許家銘、吳霖昆行竊所得之贓物，仍基於概括
    犯意，連續無償予以收受。經警於同年六月十三日依法搜索甲○○上開住宅，在
    其臥室床頭櫃上扣得上開手錶，在甲○○所有車號ＣＺ─００四一號自小客車上
    扣得上開電腦。
三、案經高雄市政府警察局移送臺灣高雄地方法院檢察署檢察官偵查起訴。
    理  由
一、訊據被告甲○○矢口否認有何犯行，辯稱：伊沒有拿毒品給吳霖昆、許家銘，是
    他們去我家，因我有在吸安，他們自己拿去吃的；伊不知道手錶、電腦是他們偷
    的，手錶是他們二人破壞伊家門鎖進去放，電腦是許家銘給伊的云云。惟查：被
    告無償提供安非他命予許家銘、吳霖昆二人施用之事實，業據證人許家銘及吳霖
    昆二人於偵查中供証甚詳，被告於本院審理中既坦承第二級毒品安非他命均係其
    一人所購買等語，而安非他命係甚為昂貴之毒品，若非被告同意無償供應，許家
    銘、吳霖昆二人應無私自取用之理，是被告顯然有轉讓之行為，所為辯解，係屬
    推諉卸責之詞，不足採信，其此部份犯行堪以認定。次查：在被告住處臥室床頭
    櫃上查獲之手錶，在被告所有車號ＣＺ─００四一號自小客車上扣得上開電腦，
    均係失竊之贓物等情，業據被害人陳慶堂、許清棕於警訊時指述明確，又上揭物
    品分係許家銘、吳霖昆二人竊得後無償交付予被告乙節，亦經證人許家銘、吳霖
    昆於偵查中證述無訛，被告雖以上揭情詞置辯，然手錶乃可隨身攜帶之物，許家
    銘、吳霖昆無需大費周章破壞被告家中門鎖藏置於被告住處，被告所辯顯不合情
    理，又被告於本院審理中自承不知上開許家銘所交付之電腦何來，價值多少，被
    告當明知上開物品之來源定有問題，其當有贓物之認識至明，況據證人吳霖昆於
    偵查中證稱甲○○知道上開物品是贓物等語。此外，復有搜索扣押証明筆錄與贓
    物領據附卷可按，被告此部分犯行同堪認定。
二、查安非他命係毒品危害防制條例第二條第二項第二款所定之第二級毒品，核被告
    轉讓安非他命所為，係犯該條例第八條第二項之轉讓第二級毒品罪。另被告收受
    贓物所為，係犯刑法第三百四十九條第一項之收受贓物罪。其先後多次轉讓安非
    他命、收受贓物行為，均時間緊接，所犯係構成要件相同之罪，顯各係基於概括
    犯意反覆為之，均應依連續犯之規定，論以一罪，並加重其刑。再被告前因違反
    肅清煙毒條例案件及麻醉藥品管理條例案件，分經本院判處有期徒刑三年四月及
    三月確定，嗣二案經定執行刑有期徒刑三年五月，於民國八十七年十二月八日執
    行完畢，有臺灣高等法院被告全國前案紀錄表、臺灣高雄地方法院檢察署刑案資
    料查註紀錄表附卷足稽，茲於執行完畢後五年以內再犯本件最重本刑有期徒刑以
    上之罪，為累犯，應依刑法第四十七條之累犯規定遞加重其刑。爰審酌被告素行
    不佳，有台灣高等法院被告全國前案紀錄表在卷可稽，而轉讓毒品予他人施用，
    業係戕害他人之行為，惟未恃此牟利，犯罪之動機、目的、手段、所生之損害及
    犯罪後否認犯行之態度等一切情狀，分別量處如主文所示之刑並定其應執行刑。
據上論斷，應依刑事訴訟法第二百九十九條第一項前段、毒品危害防制條例第八條第
二項、刑法第十一條前段、第五十六條、第三百四十九條第一項、第四十七條、第五
十一條第五款，罰金罰鍰提高標準條例第一條前段，判決如主文。
中      華      民      國      九十二      年      五    月    三十    日
                                  臺灣高雄地方法院刑事庭
                                      法  官  郭  佳  瑛
右正本證明與原本無異。
如不服本判決，應於判決送達後十日內，向本院提起上訴。
                                      書記官  何  瓊  芳
中      華      民      國      九十二      年      六    月     三     日
附錄本判決論罪之法條：
毒品危害防制條例第八條第二項：
轉讓第二級毒品者，處六月以上五年以下有期徒刑，得併科新台幣七十萬元以下罰金
。
刑法第三百四十九條第一項
收受贓物者，處三年以下有期徒刑、拘役或五百元以下罰金。


司法院資訊處製作；財團法人民間司法改革基金會備份。
